# 递延所得税资产和负债预计转回时间

提问人：ivancheng 时间：2014-09-15 22:02:48
根据《企业会计准则第 30 号——财务报表列报》（修订），递延所得税资产和负债需要披露“预计于 1 年内（含 1 年）转回的金额”和“预计于 1 年后转回的金额”，请问这个应依据什么来预计？怎么判断依据是否合理？
谢谢!

回答人：chenyiwei
根据相关会计准则估计暂时性差异金额缩小的时间。一般如折旧、摊销等原因形成的暂时性差异随着折旧、摊销的计提而转回，相对较容易估计转回时间。资产减值准备造成的差异就需要根据预计变为事实损失和准予税前扣除的时间来谨慎估计了。

提问人：ivancheng 时间：2014-09-15 23:33:49
目前一般资产减值损失如应收账款都是按账龄比例计提，该部分资产减值一般不容易预计什么时候会形成真正的损失，期末余额都是滚动调整，无法预计是否准予税前扣除，请问该情况下实务操作应如何处理比较合适？基于谨慎性，是否披露位“预计一年后转回的金额”比较合适？

回答人：chenyiwei
可以，但最好同时加上文字说明，说明与资产减值准备相关的递延所得税资产均认定为一年以后转回。